【裁判字號】    97,抗,2128
【裁判日期】    980107
【裁判案由】    假扣押
【裁判全文】
臺灣高等法院民事裁定                  97年度抗字第2128號
抗  告  人  佳總興業股份有限公司
法定代理人  乙○○
相  對  人  統盟電子股份有限公司
法定代理人  甲○○
上列當事人間假扣押事件，抗告人對於中華民國97年10月21日台
灣桃園地方法院97年度裁全字第4884號裁定，提起抗告，本院裁
定如下：
    主      文
原裁定廢棄。
相對人於原法院之聲請駁回。
聲請及抗告訴訟費用由相對人負擔。
    理      由
一、原裁定意旨略以：相對人主張抗告人積欠貨款新台幣（下同
    ）7,631,456 元未償，財務狀況卻持續惡化，公司股票於民
    國97年10月13日之收盤價僅4.8 元，頃又聞抗告人有脫產行
    為，為免上開貨款債權有日後有不能強制執行或甚難執行之
    虞，爰聲請假扣押等情，業據提出外包加工單、逾期貨款明
    細表、三聯式統一發票、停止生產明細通知、存證信函及回
    執、櫃檯買賣中心公告、抗告人8 月及9 月營收表、證交所
    公告及抗告人公司基本資料等為證（見原審卷第6-41頁），
    並陳明願供擔保以補釋明之不足，應准許相對人以2,545,00
    0 元為抗告人供擔保後，得對抗告人之財產於7,631,456 元
    之範圍內為假扣押。
二、抗告意旨則以：相對人對本件假扣押之原因未為釋明，其假
    扣押之聲請，不應准許等語。
三、按債權人就金錢請求或得易為金錢請求之請求，欲保全強制
    執行者，得聲請假扣押。假扣押非有日後不能強制執行或甚
    難執行之虞者，不得為之。請求及假扣押之原因應釋明之。
    前項釋明如有不足，而債權人陳明願供擔保或法院認為適當
    者，法院得定相當之擔保，命供擔保後為假扣押，為92年2
    月7 日總統令修正公布之民事訴訟法第522 條第1 項、第52
    3 條第1 項及第526 條第1 項、第2 項所明定。依上開規定
    可知，債權人聲請假扣押，應就其「請求」及「假扣押之原
    因」加以釋明。該項釋明如有不足，而債權人陳明願供擔保
    或法院認為適當者，法院得定相當之擔保，命供擔保後為假
    扣押。若債權人就其請求及假扣押之原因絲毫未予釋明，法
    院尚且不得命供擔保後為假扣押，遑論為准免供擔保之假扣
    押裁定（最高法院94年度臺抗第665 號裁定參照）。又同法
    第523 條所稱之「日後甚難執行之虞」，除指債務人將移住
    遠方、逃匿或隱匿財產外，尚應包括債務人增加負擔或就財
    產為不利益之處分將達於無資力之狀態（最高法院97年度台
    抗字第657號裁定參照）。
四、查，相對人提出上開外包加工單、逾期貨款明細表、三聯式
    統一發票、停止生產明細通知、存證信函及回執等為證，固
    足以釋明其假扣押之「請求」。惟，相對人提出櫃檯買賣中
    心公告、8 、9 月營收表，僅能釋明抗告人近6 個營業日累
    積之最後成交價跌幅及8 、9 月營業收入累計之情形；證交
    所公告、抗告人公司基本資料等，亦只能顯示抗告人公司決
    議以每股面額10元，私募普通股80,000,000股，總金額800,
    00 0,000元而已。至於抗告人公司有何將移住遠方、逃匿或
    隱匿財產、增加負擔或就財產為不利益處分將達於無資力狀
    態等日後不能強制執行或甚難執行之虞之「假扣押原因」，
    則未予釋明，經本院命其陳述意見，抗告人亦僅以前述證據
    為據，泛言「本件假扣押原因及日後有不能強制執行或甚難
    執行之虞，已充分舉證」等語。抗告人對本件「假扣押之原
    因」，自難認已為釋明，依上開說明，其假扣押之聲請，於
    法尚屬無據，不應准許。原裁定准予假扣押，即有未合，抗
    告意旨指摘原裁定不當，求予廢棄，為有理由，爰由本院廢
    棄原裁定，並駁回相對人假扣押之聲請。
五、據上論結，本件抗告為有理由，爰裁定如主文。
中    華    民    國    98    年    1     月    7     日
                    民事第十五庭
                        審判長法  官  林恩山
                              法  官  郭松濤
                              法  官  陳雅玲
正本係照原本作成。
本裁定除以適用法規顯有錯誤為理由，並經本院許可外，不得再
抗告。如提起再抗告，應於收受後10日內委任律師為訴訟代理人
向本院提出再抗告狀。並繳納再抗告費新台幣１千元。
中    華    民    國    98    年    1     月    8     日
                              書記官  葉國乾


司法院資訊處製作；財團法人民間司法改革基金會備份。
